臺灣臺北地方法院民事裁定　　　　　　100年度事聲字第283號
異　議　人
即 債務 人　洪啟倫
上列異議人因與債權人郭琬玉間拆屋還地強制執行事件，對於中
華民國100年8月30日本院民事執行處司法事務官所為100年度司
執字第3317號裁定提出異議，本院裁定如下：
    主  文
異議駁回。
    理  由
一、異議意旨略以：本院執行處100年度司執字第3317號裁定命
    異議人負擔執行費用新台幣（下同）10萬3,450元及利息為
    不當，緣本院以99年度簡上字第103號判命債務人（即異議
    人洪啟倫）應拆除頂樓增建部分，嗣異議人於民國99年12月
    16日提起再審之訴（本院99年度再易字第71號），並於100
    年1月25日聲請停止強制執行，經本院以100年度聲字第69號
    裁定命異議人以64萬1千元供擔保後，准予停止執行上開事
    件之強制執行程序，惟異議人提起抗告，嗣經本院以100 年
    度聲字第69號裁定撤銷原裁定，命異議人以6萬7,296元供擔
    保後，准予停止執行。而再審之訴於100年6月10日經本院以
    99年度再易字第71號判決駁回，異議人於接獲判決後即自行
    拆除前開建物完成。異議人前因本案再審之訴遲未獲確認判
    決，且經裁定認為本案之執行債務人恐受有難以回復之損害
    ，是債務人於100年4月27日聲請暫緩執行，經執行處以北院
    木字100司執荒字第3317號函准為暫緩執行。依強制執行法
    第18條第2項及辦理強制執行事件應行注意事項第9點規定，
    本案如為執行，債務人將受難以回復之損害，依上揭規定應
    予停止執行，本案因執行法院應執行執行而未停止執行，所
    生之費用不應由債務人負擔。因此，暫緩執行後所生鑑價費
    3萬元、土地丈量費用8千元不應由債務人負擔。再者，依強
    制執行法第28條之2及民事訴訟法第77條之27之規定，執行
    費用為執行標的金額，在拆屋還地訴訟執行標的係指應執行
    標的物之價額，本件執行事件之執行標的物價額，依本院98
    年度北簡字第18960號裁定，為5萬4,912元，依本院囑託中
    華不動產估價師聯合會鑑定本件標的之估價金額為7萬4,828
    元，如依強制執行法第28條之2之規定核定執行費應為439元
    ，原裁定認執行費用為6萬3,200元顯有錯誤；再執行程序中
    ，頂樓皆屬開放式並無封閉情事，且亦無任何人員到場開鎖
    ，原裁定所定履勘開鎖費1千元亦為不當等語，聲明異議。
二、按強制執行程序開始後，除法律另有規定外，不停止執行；
    有回復原狀之聲請，或提起再審或異議之訴，或對於和解為
    繼續審判之請求，或提起宣告調解無效之訴、撤銷調解之訴
    ，或對於許可強制執行之裁定提起抗告時，法院因必要情形
    或依聲請定相當並確實之擔保，得為停止強制執行之裁定；
    強制執行程序，除本法有規定外，準用民事訴訟法之規定，
    強制執行法第18條、第30條之1分別定有明文。又按抗告，
    除別有規定外，無停止執行之效力；原法院或審判長或抗告
    法院得在抗告事件裁定前，停止原裁定之執行或為其他必要
    處分；前項裁定，不得抗告，民事訴訟法第491條亦有明文
    。查本件異議人於本院以100年度聲字第69號裁定命異議人
    以64萬1千元供擔保後，准予停止執行本件強制執行程序，
    嗣異議人不服，提起抗告，經本院再以100年度聲字第69號
    裁定命異議人以6萬7,296元供擔保後，准予停止本件強制執
    行程序，該裁定不得抗告，此有上開案號之本院裁定在卷可
    稽。惟異議人始終未供擔保聲請停止執行，此經本院調取
    100年度司執字第3317號拆屋還地執行卷宗查明屬實。又於
    100年4月27日聲請暫緩執行者係債權人郭琬玉，非債務人，
    此亦經本院調取上開卷宗查明，異議人主張異議人曾聲請暫
    緩執行獲准，顯非事實。綜上，異議人並未供擔保聲請停止
    本件執行程序，本件並無應停止執行而未停止執行之情形。
    至異議人主張依辦理強制執行事件應行注意事項第9點第5項
    ，本件經提起抗告，執行人員應停止執行卻未停止執行云云
    ，然該項規定僅在提醒執行人員注意是否有民事訴訟法第
    491條得停止執行或為必要處分之情形，非謂於提起抗告之
    下，必須停止執行，此觀上開條文即明。是本件並無依法應
    停止執行而未停止之情形，異議人主張於暫緩執行後所生費
    用不應負擔等語，即無理由。
三、再查，以拆屋還地之確定終局判決為執行名義，聲請強制執
    行者，其執行費之核定，應以土地之價額（一般情形為公告
    現值）為準。而本件執行費之計算，包含拆屋還地部分及開
    啟鐵門部分（本院99年度簡上字第103號判決主文第2項所載
    ），拆屋還地部分係以台北市政府公布之松山區○○段129-
    39地號最新公告現值每平方公尺17萬5,000元乘43平方公尺
    （本院99年度簡上字第103號判決主文所載拆除建物之面積
    ），再乘以1,000之8，金額為60,200元，開啟鐵門部分為
    3,000元，共計63,200元，並無不當，異議人主張本件執行
    費用為執行標的金額，在拆屋還地訴訟中係指應執行標的物
    之價額即本院98年度北簡字第18960號核定之訴訟標的金額
    云云，為無理由。另查，本院99年度簡上字第103號確定判
    決中已認定異議人於系爭建物4樓樓梯間通往屋頂平台通道
    部分裝設鐵門，且此為異議人於該案中所不爭，是本件執行
    之履勘開鎖費用，自屬有據，異議意旨亦無理由。綜上，異
    議意旨指摘原裁定不當，求予廢棄，為無理由，應予駁回。
四、依強制執行法第30條之1、民事訴訟法第240條之4第3項後段
    ，裁定如主文。
中    華    民    國   100    年    9     月    26    日
                  民事第二庭    法  官  林欣苑
以上正本係照原本作成。
如對本裁定抗告，須於裁定送達後10日內向本院提出抗告狀，並
繳納抗告費新台幣1,000元。
中    華    民    國   100    年    9     月    26    日
                                書記官  詹雪娥